臺灣高等法院刑事判決　　　　　　 　 94年度上易字第1417號
上　訴　人
即　被　告　丙○○
上列上訴人因竊盜案件，不服臺灣板橋地方法院94年度易字第26
1號，中華民國94年7月27日第一審判決（起訴案號：臺灣板橋地
方法院檢察署94年度偵字第2018號及移送併辦94年度偵字第5186
號、第6113號、臺灣臺北地方法院檢察署94年度偵字第1994號、
第8307號），提起上訴，本院判決如下：
    主  文
上訴駁回。
    事  實
一、丙○○於民國80年間因違反麻醉藥品管理條例案件，經臺灣
    臺北地方法院於80年4月30日，以80年度易字第2891號刑事
    判決判處有期徒刑5月確定，於80年7月6日執行完畢。又於9
    2年間因竊盜案件，經臺灣基隆地方法院於92年9月4日，以9
    2年度訴字第350號刑事判決判處有期徒刑1年2月，並經本院
    於92年12月22日，以92年度上易字第3220號刑事判決上訴駁
    回確定（現執行中，於本案不構成累犯）。詎仍不知悔改，
    並有犯罪之習慣，因有施用毒品之習慣，需款購買毒品施用
    （另案送觀察勒戒），竟基於意圖為自己不法所有之概括犯
    意，以先按門鈴確定無人在家，再利用一樓大門未鎖或請其
    他住戶開門之機會，或單獨，或夥同唐信南（原法院另案審
    理中），連續為下列竊盜犯行：
(一)於93年3月24日下午2時許，攜帶丙○○所有，客觀上足供兇
    器使用之固定鉗一支，以上開固定鉗破壞構成大門一部分之
    鎖，侵入丁○○位於臺北縣永和市○○路141巷30弄24號2樓
    住處，竊取電腦主機一部、玉墜子二只、金手鍊乙條、金耳
    環三對、珍珠耳環一對、鑽石耳環一對、金戒指二只、Ｋ白
    金戒指一只（共約價值新臺幣【下同】7萬元），得逞後離
    去。嗣經丁○○返家後發現遭竊，而報警處理，經警採集到
    丙○○遺留在現場之指紋，送鑑定比對結果，始知上情。
(二)於93年4月15日下午2點多左右，攜帶丙○○所有，客觀上足
    供兇器使用之固定鉗一支，以上開固定鉗破壞構成大門一部
    分之鎖，侵入戊○○位於臺北縣新店市○○路○段111巷2號6
    樓之1住處，竊取H18攝影機、V8攝影機、CANON單眼相機、N
    IKON單眼相機、數位相機、國際牌閃光燈各一台、相機鏡頭
    三個、MOTOROLA行動電話手機二支、手錶一只、項鍊一條、
    墜子五個（共約價值6萬7千元），得逞後離去。嗣經戊○○
    返家後發現遭竊，而報警處理，經警採集到丙○○遺留在現
    場之指紋，送鑑定比對結果，始知上情。
(三)於93年5月13日上午10點多左右，夥同唐信南，攜帶丙○○
    所有，客觀上足供兇器使用之固定鉗一支，以上開固定鉗破
    壞構成大門一部分之鎖，侵入乙○○位於臺北縣中和市○○
    路320巷10弄36號2樓住處，竊取集郵冊三本、現金約1萬元
    ，得逞後離去。嗣經乙○○返家後發現遭竊，而報警處理，
    經警採集到丙○○、唐信南遺留在現場之指紋，送鑑定比對
    結果，始知上情。
(四)於93年5月19日下午2點多左右，攜帶以壓扁之保特瓶剪成勾
    狀之自製鑰匙，以上開自製鑰匙開啟大門，侵入甲○○位於
    臺北縣中和市○○街467巷20弄122號4樓住處，竊取康柏150
    0型手提電腦（約價值3萬5千元）、CANON數位相機（約價值
    1萬3千元），NIKON單眼相機（約價值1萬3千元）、PANTEX
    相機（約價值8千元）各乙台，現金2千元，得逞後離去（侵
    入住宅部分未據告訴）。嗣經甲○○返家後發現遭竊，而報
    警處理，經警採集到丙○○遺留在現場之指紋，經送鑑定比
    對結果，始知上情。
(五)於93年7月15日上午11點多左右，攜帶丙○○所有，客觀上
    足供兇器使用之固定鉗一支，以上開固定鉗破壞構成大門一
    部分之鎖，侵入己○○位於臺北縣新店市○○街103號2樓住
    處，竊取金戒指三只、藍寶石戒指一只、金項鍊二條、金手
    鍊二條、女用手錶一只（共約價值4萬8千元），得逞後離去
    。嗣經己○○返家後發現遭竊，而報警處理，經警採集到丙○○遺留在現場之指紋，送鑑定比對結果，始知上情。
(六)於93年9月24日下午2時許，趁安全設備氣窗未上鎖之機會，
    先拆卸氣窗後，再侵入庚○○位於臺北市○○區○○街157
    號6樓住處，竊取現金約7萬元，得逞後離去。嗣經庚○○返
    家後發現遭竊，而報警處理，經警採集到丙○○遺留在現場
    之指紋，送鑑定比對結果，始知上情。
二、案經被害人甲○○訴由臺北縣政府警察局中和分局報請臺灣
    板橋地方法院檢察署檢察官偵查起訴暨被害人丁○○訴由臺
    北縣政府警察局永和分局、被害人乙○○訴由臺北縣政府警
    察局中和分局報請臺灣板橋地方法院檢察署檢察官偵查後移
    送併辦及被害人戊○○、己○○訴由臺北縣政府警察局新店
    分局、庚○○訴由臺北市政府警察局萬華分局報請臺灣臺北
    地方法院檢察署檢察官偵查後移送併辦。
    理  由
一、右揭事實，業據被告丙○○於本院審理時坦承不諱，核與告
    訴人乙○○、庚○○於警訊中、告訴人丁○○、戊○○、己○○於警詢及原審審理中指訴，及經證人郭清輝即告訴人乙○○之夫於原審審理中證述屬實，並有換鎖收據二紙、內政
    部警政署刑事警察局鑑驗書六紙附卷可稽（見臺灣板橋地方
    法院檢察署94年度偵字第2018號偵查卷第8頁、第9頁、94年
    度偵字第5186號偵查卷第9頁、第12頁、94年度偵字第6113
    號偵查卷第11頁、第14頁、臺灣臺北地方法院檢察署94年度
    偵字第1994號偵查卷第10頁、第18頁、第19頁、第28頁、第
    32頁、第40頁、94年度偵字第8307號偵查卷第7頁、第8頁、
    原審卷第96至98頁、第101至103頁），堪認被告於本院中供
    承持固定鉗行竊之自白與事實相符，應為可採。本件事證明
    確，被告犯行洵堪認定。
二、被告持以犯事實一、（一）、（二）、（三）、（五）所示
    竊盜犯行所用之固定鉗一支，客觀上足以對人之生命、身體
    安全構成威脅，而具有危險性，自屬兇器無疑。核被告事實
    一、（四）所為，係犯刑法第320條第1項之竊盜罪；事實一
    、（一）、（二）、（三）、（五）所為，係犯同法第321
    條第1項第2款、第3款之攜帶兇器，毀壞門扇竊盜罪；事實
    一、（六）所為，係犯同法第321條第1項第2款之踰越安全
    設備竊盜罪。被告與唐信南就事實一、（三）之加重竊盜犯
    行間，有犯意聯絡及行為分擔，皆為共同正犯。又其先後六
    次竊盜犯行，時間緊接，基本犯罪構成要件相同，顯係基於
    概括犯意為之，應依刑法第56條之連續犯規定論以情節較重
    之攜帶兇器，毀壞門扇竊盜一罪，並加重其刑。公訴意旨雖
    未就被告事實一、（一）、（二）、（三）、（五）、（六
    ）之移送併辦犯行部分起訴，惟本院認與已起訴部分具有連
    續犯之裁判上一罪關係，為起訴效力所及，本院自應併予審
    理，附此敘明。又被告於80年間因違反麻醉藥品管理條例案
    件，經臺灣臺北地方法院於80年4月30日，以80年度易字第
    2891號刑事判決判處有期徒刑5月確定，於80年7月6日執行
    完畢。又於92年間因竊盜案件，經臺灣基隆地方法院於92年
    9月4日，以92年度訴字第350號刑事判決判處有期徒刑1年2
    月，並經本院於92年12月22日，以92年度上易字第3220號刑
    事判決上訴駁回確定，現執行中，有本院被告全國前案紀錄
    表一份在卷可憑。原審適用刑法第28條、第56條、第321條
    第1項第2款、第3款，竊盜犯贓物犯保安處分條例第3條第1
    項第1款、第4條、第5條第1項前段，審酌被告有事實欄之前
    科，素行不佳，年輕力壯，不思以己力謀生，專以闖空門方
    式侵入住宅竊盜，所竊取之財物價值不貲，被害人所受損失
    重大，且嚴重破壞他人居住安全及財產安全，危害社會治安
    甚鉅，及犯後坦承部分犯行，態度尚稱良好等一切情狀，量
    處有期徒刑貳年；又被告為18歲以上之人，並如上述，前曾
    因竊盜案件，經法院判處有期徒刑確定，並曾經執行完畢在
    案，惟被告復於上述時、地再犯本件六次竊盜案件，是被告
    顯有犯罪之習慣，應諭知被告於刑之執行前，令入勞動場所
    強制工作3年，以令其習得一技之長，以資儆懲。另說明被
    告所有，且持以犯罪事實一、（一）、（二）、（三）、（
    五）所示竊盜犯行所用之固定鉗一支，並未扣案，被告於警
    詢及本院審理中供稱已丟棄（見臺灣臺北地方法院檢察署94
    年度偵字第1994號偵查卷第8頁、本院卷第35頁），爰不併
    予宣告沒收。經核認事用法均無不合，量刑及強制工作之宣
    告亦稱妥適，被告上訴主張其另有正當工作，不希望強制工
    作云云。惟查，被告連續多次竊取他人財物，顯見其法治觀
    念薄弱，並有犯罪之習慣，實有加強他律矯治，於刑之執行
    前令入勞動場所，強制其從事勞動，以學習一技之長及正確
    之謀生觀念之必要，俾日後重返社會、適應社會生活，是被
    告上訴核無理由，其上訴應予駁回。
據上論斷，應依刑事訴訟法第368條，判決如主文。
本案經檢察官王安明到庭執行職務。
中　　華　　民　　國　　94　　年　　10　　月　　20　　日
                  刑事第十七庭審判長法  官  鄭文肅
                                    法  官  施俊堯
                                    法  官  蘇隆惠
以上正本證明與原本無異。
不得上訴。
                                    書記官  周素秋
中　　華　　民　　國　　94　　年　　10　　月　　20　　日
附錄：本案論罪科刑法條全文
刑法第321條
犯竊盜罪而有左列情形之一者，處6月以上5年以下有期徒刑：
一  於夜間侵入住宅或有人居住之建築物、船艦，或隱匿其內而
    犯之者。
二  毀越門扇、牆垣或其他安全設備而犯之者。
三  攜帶兇器而犯之者。
四  結夥三人以上而犯之者。
五  乘火災、水災或其他災害之際而犯之者。
六  在車站或埠頭而犯之者。
前項之未遂罰之。
